# 销售退回问题

提问人：大陈打大陈 时间：2020-12-29 08:05:09
某公司 2016 年销售一批货物，于当年度确认收入。 2018 年度 1 月与客户签订退货协议，约定将该批货物原价退回。
货物退回实际于 2019 年完成。请问针对该事项该如何编制调整分录？现有如下两种处理思路（不考虑税费影响）:
思路(1)于签订退货协议当年度冲减收入，并确认发出商品。会计分录：
2018 年度签订退货协议：
借：营业收入
贷：应收账款
借：发出商品
贷：营业成本
2019 年度货物实际退回：
借：应付账款
贷：发出商品
思路（ 2 ）于签订退货协议当年度确认预计负债。会计分录：
2018 年度签订退货协议：
借：营业收入
贷：营业成本
预计负债
2019 年度货物实际退回：
借：应付账款
预计负债
贷：应收账款
本人认为，由于退货协议已签订，退货事项明确，应采用思路（ 1 ）的会计处理方法，不应通过预计负债处理。不知考虑是否正确，请指教！

回答人：chenyiwei
基本赞同你的理解，按方案（ 1 ）更恰当。另外要注意：关注日后收回的商品是否会发生减值，在签订退货协议的当年，也要将这部分损失予以预计（通过对发出商品计提跌价准备的方式）。